臺灣高雄地方法院民事裁定          100年度司家聲字第410號
聲  請  人  范仲良律師即被繼承人王建中之遺產管理人
上聲請人聲請核定遺產管理人報酬事件，本院裁定如下：
    主  文
聲請人任被繼承人王建中（男，民國○○○年○月○日生，身份
證統一編號：Ｚ000000000號，民國九十五年九月十五
日死亡）之遺產管理人之報酬核定為新臺幣肆萬伍仟元。
程序費用新臺幣壹仟元由被繼承人王建中之遺產負擔。
    理  由
一、本件聲請意旨略以：聲請人前經鈞院98年度財管字第2 號民
    事裁定選任為被繼承人王建中（男，民國○○年○○月○○日生，
    身分證統一編號：Ｚ000000000號）之遺產管理人。嗣依鈞院
    98年度家催字第202 號民事裁定為公示催告，並於98年6 月
    19日刊登於新新聞報。而被繼承人王建中遺有坐落高雄市○
    ○區○○段0634、0643等地號土地，且其生前尚積欠債權人
    國泰世華商業銀行股份有限公司債權，茲因被繼承人王建中
    之遺產現已進入強制執行拍賣程序，其遺產管理人之報酬已
    難期待由親屬會議酌定，為便於本件報酬數額得於強制執行
    程序中聲明參與分配，爰依民法第1138條規定及財政部97年
    3 月7 日財政部台財稅字第09704514510 號令解釋所核定稽
    徵機關核算96年度執行業務者收入標準，律師擔任檢查人、
    清算人、破產管理人、遺囑執行人或其他信託人案件，按標
    的物財產價值9 ％計算收入，且代理申報遺產稅之報酬，遺
    產稅每件在直轄市及市為40,000元，在縣為35,000元等，狀
    請鈞院酌定本件遺產管理人報酬為45,000元等語。
二、按「遺產管理人，得請求報酬，其數額由親屬會議按其勞力
    及其與被繼承人之關係酌定之。」、「依本法之規定應開親
    屬會議時，由當事人、法定代理人或其他利害關係人召集之
    。」、「親屬會議不能召開或召開有困難時，依法應經親屬
    會議處理之事項，由有召集權人聲請法院處理之。」，民法
    第1183條、第1129條、第1132條第2 項前段分別定有明文。
三、經查：
  (一)本件被繼承人王建中死亡後，其繼承人均已拋棄繼承權，且
    未經親屬會議選定遺產管理人，經本院選任聲請人為被繼承
    人之遺產管理人乙節，有聲請人提出之本院98年度財管字第
    2 號民事裁定暨其確定證明書附卷可稽，堪信為真實。準此
    ，聲請人顯難召開親屬會議酌定其管理遺產之報酬，是其本
    於利害關係人之地位，聲請本院酌定報酬，洵屬有據。
  (二)聲請人主張之前揭事實，除上述裁定外，另據其提出本院98
    年度家催字第202 號民事裁定、財政部高雄市國稅局財產歸
    屬資料清單、93年度及94年度綜合所得稅各類所得資料清單
    、土地登記謄本、遺產稅免稅證明書、新新聞報廣告刊登證
    明、本院民事執行處100 年8 月17日雄院高100 司執祥字第
    20763 號通知等件為證，堪信為真實。本院審酌：被繼承人
    所遺坐落高雄市○○區○○段634 地號土地現由本院民事執
    行處強制執行拍賣中，現值計新臺幣（下同）448,000 元，
    有本院民事執行處100 年8 月17日雄院高100 司執祥字第20
    763 號通知1 紙附卷可參，其債權人有國泰世華商業銀行股
    份有限公司；又聲請人業已公示催告、登報、申報遺產稅之
    管理遺產行為，後續尚有通知債權人陳報債權、強制執行程
    序等其他事項待理，聲請人處理上開事務及後續所需時間之
    久暫、耗費人力之程度及各債權人受償權利之保障等一切情
    狀，認本件遺產管理人之報酬以45,000元（含已代墊費用）
    為適當，爰酌定如主文第1 項所示。
四、末按依法應由關係人（包括聲請人、相對人及其他利害關係
    人）負擔費用者，法院裁定命關係人負擔時，應一併確定其
    數額，非訟事件法第24條第1 項所明定。經核本件聲請事件
    ，應徵之程序費用為1,000 元，依非訟事件法第157 條規定
    ，應由遺產負擔，爰併予確定如主文第2 項所示，附此敘明
    。
五、依非訟事件法第157 條、第24條第1 項，裁定如主文。
六、如對本裁定抗告，須於裁定送達後10日之不變期間內，向本
    院提出抗告狀，並繳納抗告費新臺幣1,000 元。
中    華    民    國    100   年    9    月    15     日
                  家事法庭  司法事務官  任士慧